# 通过信托机构募集资金，支付劣后资金的会计处理

提问人：swpxie 时间：2015-07-07 17:30:59
您好。我司拟通过信托机构募集资金，根据信托合同约定，我司需支付劣后资金作为募集金额的一部分，我司需对所募集来的资金（包括劣后资金）按一定的利率支付利息。请问我司支付劣后资金时应如何作会计处理？谢谢。

回答人：chenyiwei
在你公司个别报表层面，支付的劣后资金一般作为可供出售金融资产核算。 因为该信托是为你公司融资的目的而设立，因此应当作为你公司可控制的结构化主体纳入你公司的合并报表范围。在合并报表层面，只反映从外部融入的优先级资金（作为负债）及其应得的投资回报（作为利息支出）。

提问人：dogluck777 时间：2015-07-08 11:15:35
这是不是视作自己购买了一定份额的信托？请教陈版，如果是保证金性质的付款，是否应计入应收款项？

回答人：chenyiwei
个别报表层面可以这样处理。明确为保证金性质的付款可确认为应收款项。

提问人：zengfengxia 时间：2015-07-09 10:21:30
陈版，这个出资一般是对信托产品的增信目的，事实上不会给出资人带来收益，是不是作为贷款和应收款类别的金融资产列报更恰当？

回答人：chenyiwei
但合同条款并未承诺给劣后级份额持有人以保本承诺和固定收益，因此劣后级实际上不是贷款和应收款项或持有至到期投资类的金融资产。